【裁判字號】    99,審易,306
【裁判日期】    990531
【裁判案由】    竊盜等
【裁判全文】
臺灣新竹地方法院刑事判決             99年度審易字第306號
公  訴  人  臺灣新竹地方法院檢察署檢察官
被      告  丙○○
            甲○○
上列被告等因竊盜等案件，經檢察官提起公訴（99年度偵字第56
7 號、第1375號），經被告等於本院準備程序中，就被訴事實為
有罪之陳述，經告知被告等簡式審判程序之旨，並聽取檢察官、
被告等之意見後，經本院進行簡式審判程序，本院判決如下：
    主    文
丙○○共同犯攜帶兇器踰越安全設備竊盜罪，累犯，處有期徒刑
拾月。又共同犯侵入住宅罪，累犯，處有期徒刑肆月。應執行有
期徒刑拾月。
甲○○共同犯攜帶兇器踰越安全設備竊盜罪，處有期徒刑陸月；
如易科罰金，以新臺幣壹仟元折算壹日。
    犯罪事實
一、丙○○前於民國94年間，因施用第一、二級毒品案件，經本
    院於94年9月30日以94年度訴字第662號判決分別判處有期徒
    刑7月、4月確定；又於同年間，因竊盜案件，經本院於95年
    1月27日以95年度竹簡字第22號判決判處有期徒刑5月確定；
    上揭各罪嗣經本院於95年4 月20日以95年度聲字第432 號裁
    定定應執行刑有期徒刑1 年2 月確定；復於95年間，因連續
    施用第二級毒品案件，經本院於95年6 月15日以95年度易字
    第274 號判決判處有期徒刑10月確定，再經本院於96年7 月
    25日以96年度聲減字第583 號裁定減為有期徒刑5 月確定；
    經與上揭應執行刑有期徒刑1 年2 月部分接續執行，甫於96
    年10月31日縮刑期滿執行完畢。
二、詎丙○○猶不知悔改，復為下列犯行：
（一）其與甲○○共同基於無故侵入住宅及意圖為自己不法所有
      之竊盜犯意聯絡，於98年10月14日下午2 時許，攜帶客觀
      上足以對人之生命、身體構成威脅，可供兇器使用之破壞
      剪、鉗子及小型手電筒、黑色手套等工具（均未扣案），
      前往當時甲○○位於新竹市○區○○路9巷27號居處，2人
      再一同自該處3樓攀爬至隔壁建物（即新竹市○區○○路9
      巷25號）3樓後，開啟並踰越屬於安全設備之3樓窗戶（未
      上鎖）後而無故侵入乙○○之住處，竊取乙○○所有之三
      星廠牌手機1支、鑽子金戒指1只、鑽石尾戒1只、金戒子3
      只、手錶5只、金項鍊1條、筆記型電腦、車鑰匙、金融卡
      、信用卡、身分證、健保卡、現金美金120元、新臺幣4,0
      00 元、LV皮包4只、古馳牌手提包1只、翻譯機1臺、遊戲
      機4臺、手機吊飾1個等財物得手，嗣為警調閱監視錄影紀
      錄，而循線查獲。
（二）其另於99年1月8日下午2 時50分許，與顯具意圖不法所有
      犯意之綽號「小林」之真實姓名均不詳成年男子，搭乘計
      程車一同前往邱吉福位於新竹縣芎林鄉○○村○ 鄰○○路
      1317號之住處，先由綽號「小林」之成年男子持其攜帶之
      油壓剪1支，破壞邱吉福住處1樓廚房小窗戶玻璃後，再以
      木梯攀爬由窗戶無故侵入邱吉福之住處內；丙○○明知上
      址並非綽號「小林」之成年男子住處，竟仍基於無故侵入
      他人住宅之犯意聯絡，尾隨綽號「小林」之成年男子攀爬
      木梯自1 樓廚房窗戶侵入邱吉福之住處內。適邱吉福因在
      屋內2 樓聽聞樓下玻璃破裂聲響而下樓察看，綽號「小林
      」之成年男子見事機敗露，遂以所攜帶之油壓剪破壞邱吉
      福住處後門鎖頭欲逃離現場，邱吉福見狀遂上前與綽號「
      小林」之成年男子拉扯，綽號「小林」之成年男子即以油
      壓剪攻擊邱吉福，致邱吉福之額頭及臉部受到擦傷（丙○○涉嫌竊盜及被訴傷害、毀損部分，業經臺灣新竹地方法
      院檢察署檢察官另為不起訴處分），旋即趁隙自廚房小窗
      戶逃離現場，嗣警方據報前來，當場查獲尚留在現場之丙○○。
三、案經乙○○訴由新竹市警察局第二分局、邱吉福訴由新竹縣
    政府警察局橫山分局報告臺灣新竹地方法院檢察署檢察官偵
    查起訴。
    理    由
一、程序部分：
    按除被告所犯為死刑、無期徒刑、最輕本刑為3 年以上有期
    徒刑之罪或高等法院管轄第一審案件者外，於前條第1 項程
    序進行中，被告先就被訴事實為有罪之陳述時，審判長得告
    知被告簡式審判程序之旨，並聽取當事人、代理人、辯護人
    及輔佐人之意見後，裁定進行簡式審判程序，刑事訴訟法第
    273條之1第1 項定有明文。本件被告丙○○、甲○○所犯係
    死刑、無期徒刑、最輕本刑為3 年以上有期徒刑以外之罪，
    渠等於準備程序中就被訴事實為有罪之陳述，經告知簡式審
    判程序之旨，並聽取公訴人及被告丙○○、甲○○之意見後
    ，本院認為適宜進行簡式審判程序，合先敘明。
二、認定被告丙○○、甲○○犯行所憑之各項證據：
（一）被告丙○○於警詢、偵查中之供述及本院準備程序、簡式
      審判程序時之自白。其稱：被告甲○○於98年10月14日下
      午2時許打電話給伊，要伊過去其位於新竹市○區○○路9
      巷27號居處，之後伊與被告甲○○從該居處3 樓攀爬鐵絲
      網到隔壁25號住處，並打開3 樓未上鎖之外門進入屋內行
      竊財物；另於99年1月8日下午2 時50分許，與綽號「小林
      」之友人搭乘計程車一同前往新竹縣芎林鄉○○村○ 鄰○○路1317號，到了之後因前門沒有開，綽號「小林」友人
      就從屋外搬梯子放在廚房窗戶下，從窗戶爬進去屋內，伊
      當時係在屋後，沒看見綽號「小林」友人是否有破壞窗戶
      ，之後綽號「小林」友人也要伊從窗戶爬進去屋內，等伊
      進入屋內後，就看見綽號「小林」之友人與屋主即告訴人
      邱吉福發生扭打，綽號「小林」之友人又從廚房之窗戶爬
      出跑掉，伊則留在屋內直到警方到來，伊不知道綽號「小
      林」友人為何要毆打告訴人邱吉福等語（見99年度偵字第
      567 號偵查卷第6至9、40至42、52、53頁，99年度偵字第
      1375號偵查卷第57至59頁，本院卷第28、31至33頁）。
（二）同案被告甲○○於警詢及偵查中之供述及本院準備程序、
      簡式審判程序時之自白。其稱：被告丙○○提議要行竊其
      當時位於新竹市○區○○路9 巷27號居處隔壁之住處，伊
      則提供屋主之作息時間，於98年10月14日下午2 時許，伊
      撥打行動電話聯絡被告丙○○，等被告丙○○攜帶破壞剪
      、鉗子、手電筒及手套到達伊當時位於新竹市○區○○路
      9巷27號居處時，伊與被告丙○○就從3樓以攀爬鐵絲網越
      過隔壁建築物之方式進入25號住處屋內尋找財物，並沒有
      破壞門窗，共竊得皮包、筆記型電腦、手錶、金飾及現金
      等財物，得手後再從原處回到居處，被告丙○○先騎乘機
      車離開，伊再騎乘機車離開等語（見99年度偵字第1375號
      偵查卷第4至6、62至65頁，本院卷第28、31至33頁）。
（三）告訴人即被害人乙○○於警詢及偵查中之指訴。其稱：他
      於98年10月14日晚間7 時50分許，發現其位於新竹市○區
      ○○路9 巷25號住處遭竊，係從住處3 樓未上鎖之窗戶侵
      入，共計損失三星廠牌手機1 支、鑽子金戒指1 只、鑽石
      尾戒1 只、金戒子3 只、手錶5 只、金項鍊1 條、筆記型
      電腦、車鑰匙、金融卡、信用卡、身分證、健保卡、現金
      美金120 元、新臺幣4,000 元、LV皮包4 只、古馳牌手提
      包1 只、翻譯機1 臺、遊戲機4 臺、手機吊飾1 個等財物
      ，而當日下午1 時30分許他曾南下買菜，因當日有人要送
      米至住處，他於當日下午2 時30分許曾打電話請其父親到
      住處接恰，其父親到他住處時，送米的人還沒來，但住處
      門已被打開，經他指認警方調閱之監視錄影畫面，他只認
      識被告甲○○，至於另名被告丙○○則不認識等語（見99
      年度偵字第1375號偵查卷第7 至10、64、65頁）。
（四）告訴人即被害人邱吉福於警詢及偵查中之指訴。其稱：他
      於99年1月8日下午2 時50分許，在其位於新竹縣芎林鄉○○村○鄰○○路1317號住處內2樓睡午覺，當時聽到1 樓廚
      房有玻璃遭破壞的聲音而下樓查看，在樓梯口處看到1 名
      陌生男子，該名陌生男子一看到他就往後門跑，後面還有
      被告丙○○，該名陌生男子原想用手中之油壓剪將後門鎖
      頭剪掉，但後門因有其他插閂拴住無法開啟，而他追上與
      該名陌生男子發生拉扯，該名陌生男子就用手中之油壓剪
      打他，被他搶下來，該名陌生男子又往前門跑，他隨即跟
      上，該名陌生男子就從地上撿拾鐵條打他，造成他頭部及
      嘴唇均有受傷，因房屋前門係電動鐵捲門無法開啟，該名
      陌生男子又再衝回廚房，趁機從廚房窗口逃離，而被告丙○○則在前門與其妻發生拉扯，其妻並隔著鐵捲門氣窗透
      過警衛室報警，事後清點後並無任何物品遭竊，但廚房窗
      戶玻璃及後門門鎖遭破壞，至於放置於屋外牆邊之木梯不
      是他所有等語（見99年度偵字第567 號偵查卷第12至15、
      46 、47 頁）。
（五）新竹市警察局第二分局員警製作之關東市場監視器畫面時
      間一覽表1份、刑案現場暨監視器錄影畫面翻拍照片7張、
      臺灣大哥大公司通聯紀錄查詢資料1 份（見99年度偵字第
      1375號偵查卷第14至18、29至31頁）：佐證被告丙○○、
      甲○○於98年10月14日案發當日有通聯紀錄及行竊告訴人
      乙○○住處所有財物後騎乘機車攜出等事實。
（六）新竹縣政府警察局橫山分局99年1月8日扣押筆錄、扣押物
      品目錄表、員警製作之住宅竊案現場圖各1 份、刑案現場
      照片15張及扣案之油壓剪1 支、告訴人邱吉福之東元綜合
      醫院診斷證明書1份等（見99年度偵字第567號偵查卷第16
      至19、22、24至31頁，本院卷第23頁）：佐證告訴人邱吉
      福之住處於99年1月8日下午2時50分許，遭人破壞1樓廚房
      窗戶玻璃侵入後，告訴人邱吉福與1 名男子發生拉扯，該
      名男子進而手持油壓剪毆打告訴人邱吉福，致告訴人邱吉
      福額頭及臉部受傷及被告丙○○於案發當時侵入告訴人邱
      吉福住處等事實。
（七）綜上，本件事證業臻明確，被告丙○○、甲○○上揭犯行
      均至堪認定，均應依法予以論科。
三、論罪科刑：
（一）論罪：按刑法第321條第1項第2 款所謂安全設備，指依社
      會通常觀念足認有防盜之設備而言，最高法院25年上字第
      4168號判例意旨可供參考。而住宅之窗戶其有防盜之作用
      ，是屬安全設備甚明；至所謂兇器，其種類並無限制，凡
      客觀上足對人之生命、身體、安全構成威脅，具有危險性
      之兇器均屬之，且祇須行竊時攜帶此種具有危險性之兇器
      為已足，並不以攜帶之初有行兇之意圖為必要（最高法院
      79年臺上字第5253號判例意旨參照）。是以：
  １、被告丙○○與同案被告甲○○，於犯罪事實欄二、（一）
      所載時、地，攜帶可供兇器使用之破壞剪、鉗子及小型手
      電筒、黑色手套等工具，共同踰越屬於安全設備之窗戶（
      未上鎖）後而無故侵入告訴人乙○○之住處行竊財物之犯
      行，核渠等所為，均係犯刑法第306條第1項之無故侵入住
      宅罪及同法第321條第1項第2款、第3款之攜帶兇器踰越安
      全設備竊盜罪。至檢察官起訴書意旨固認被告丙○○、甲○○於上開犯罪事實欄二、（一）所為，僅係犯刑法第32
      1條第1項第2款、第3款之攜帶兇器踰越安全設備竊盜罪嫌
      ，惟告訴人乙○○業於檢察官訊問時當庭以言詞均對被告
      丙○○、甲○○提起侵入住宅告訴（見99年度偵字第1375
      號偵查卷第64頁），故被告丙○○、甲○○此部分所為，
      除均有攜帶兇器踰越安全設備竊盜犯行外，尚均涉有無故
      侵入住宅之犯行。檢察官起訴書起訴法條雖漏未記載，然
      被告丙○○、甲○○涉犯侵入住宅之犯行既以載明於犯罪
      事實，仍為起訴之效力所及，基於審判不可分原則，本院
      自應併予審理，並於簡式審判程序中當庭告知被告丙○○
      、甲○○均另涉嫌侵入住宅嫌疑及罪名，附此敘明。
  ２、被告丙○○於犯罪事實欄二、（二）所載時、地，未得告
      訴人邱吉福同意，亦無正當理由即侵入告訴人邱吉福住處
      之犯行，則係犯刑法第306條第1項之無故侵入住宅罪。
（二）想像競合犯：針對被告丙○○與同案被告甲○○於上揭犯
      罪事實欄二、（一）所載之無故侵入住宅及攜帶兇器踰越
      安全設備竊盜等犯行，乃係基於1 個行為決意，而以一行
      為觸犯上開2 罪，為刑法第55條前段之想像競合犯，應從
      一重即攜帶兇器踰越安全設備竊盜竊盜罪處斷。
（三）共同正犯：又被告丙○○與同案被告甲○○就上揭犯罪事
      實欄二、（一）所載之攜帶兇器踰越安全設備竊盜犯行，
      被告丙○○與該名綽號「小林」就上揭犯罪事實欄二、（
      二）所載之侵入住宅犯行，均各有犯意聯絡及行為分擔，
      應分別論以共同正犯。
（四）數罪併罰：被告丙○○就其所犯加重竊盜及無故侵入住宅
      等犯行，時間、地點均相異，被害人亦不同，顯係基於各
      別犯意所為，自均應予分別論罪，合併處罰。
（五）累犯：被告丙○○前於94年間，因施用第一、二級毒品案
      件，經本院於94年9月30日以94年度訴字第662號判決分別
      判處有期徒刑7月、4月確定；又於同年間，因竊盜案件，
      經本院於95年1 月27日以95年度竹簡字第22號判決判處有
      期徒刑5 月確定；上揭各罪嗣經本院於95年4 月20日以95
      年度聲字第432 號裁定定應執行刑有期徒刑1 年2 月確定
      ；復於95年間，因連續施用第二級毒品案件，經本院於95
      年6 月15日以95年度易字第274 號判決判處有期徒刑10月
      確定，再經本院於96年7 月25日以96年度聲減字第583 號
      裁定減為有期徒刑5 月確定；經與上揭應執行刑有期徒刑
      1 年2 月部分接續執行，甫於96年10月31日縮刑期滿執行
      完畢等情，有臺灣高等法院被告前案紀錄表、臺灣新竹地
      方法院檢察署刑案資料查註紀錄表各1 份在卷可稽，其前
      受有期徒刑執行完畢，於5 年以內故意再犯本件最重本刑
      為有期徒刑以上之2 罪，均為累犯，應依刑法第47條第1
      項之規定加重其刑。
（六）量刑：爰審酌被告丙○○除有上開構成累犯事由之前案紀
      錄外，另有違反麻醉藥品管理條例、槍砲彈藥刀械管制條
      例、毒品危害防制條例等刑事前科；另被告甲○○則有酒
      醉駕車公共危險前科及施用毒品經觀察勒戒執行紀錄，足
      徵渠等素行均非良善，此有臺灣高等法院前案紀錄表、臺
      灣新竹地方法院檢察署刑案資料查註紀錄表各2 份附卷可
      據，且被告丙○○、甲○○2 人均年輕力壯，竟不思守法
      自制，循正當途徑獲取所需，猶為貪圖一己之私，共同竊
      取告訴人乙○○所有財物；另被告丙○○既未得告訴人邱
      吉福同意，亦無正當理由，即以攀爬窗戶方式進入告訴人
      邱吉福住處，所為實不足取；惟念渠等犯後坦承犯行不諱
      ，態度尚可，犯罪手法亦屬平和，然所竊取之財物尚未尋
      獲，兼衡渠等犯罪之動機、目的、手段、智識程度、參與
      之程度等一切情狀，各量處如主文所示之刑，併分別就被
      告丙○○所涉犯行部分諭知應執行刑、被告甲○○所涉犯
      行部分諭知徒刑易科罰金之折算標準，以示懲儆。
（七）至扣案之油壓剪1支（保管字號：99年度院保管字第287號
      ，扣押物品清單見本院卷第23頁），雖係被告丙○○於侵
      入告訴人邱吉福住處後，在告訴人邱吉福住處所查獲，然
      被告丙○○堅決否認為伊所有之物，辯稱係該名綽號「小
      林」之成年男子所有云云；而依告訴人邱吉福之指訴，該
      扣案之油壓剪於案發當時確係由綽號「小林」之成年男子
      所持有，且在該油壓剪上亦未採集被告丙○○之指紋等情
      ，堪信被告丙○○所辯應屬事實，堪可採信；從而扣案之
      油壓剪1 支既非屬被告丙○○所有，且為該名綽號「小林
      」之成年男子所涉侵入住宅、竊盜、毀損及傷害等刑事案
      件之重要證物，是為免證據之滅失，爰不另為沒收之宣告
      ，附此敘明。
據上論斷，應依刑事訴訟法第273條之1 第1項、第299條第1項前
段，刑法第28條、第306條第1項、第321條第1項第2款、第3款、
第47條第1 項、第55條前段、第51條第5款、第41條第1項前段、
第2項，判決如主文。
本案經檢察官洪期榮到庭執行職務。
中    華    民    國    99    年    5     月    31    日
                    刑事第九庭法  官    劉兆菊
以上正本證明與原本無異。
如不服本判決應於收受本判決後10日內向本院提出上訴書狀，上
訴書狀應敘述具體理由。上訴書狀未敘述上訴理由者，應於上訴
期間屆滿後20日內補提理由書狀於本院「切勿逕送上級法院」。
中    華    民    國    99    年    5     月    31    日
                              書記官    林兆嘉
附錄本案論罪科刑法條：
中華民國刑法第306條
無故侵入他人住宅、建築物或附連圍繞之土地或船艦者，處1 年
以下有期徒刑、拘役或3百元以下罰金。
無故隱匿其內，或受退去之要求而仍留滯者，亦同。
中華民國刑法第321條
犯竊盜罪而有左列情形之一者，處6月以上、5年以下有期徒刑：
一、於夜間侵入住宅或有人居住之建築物、船艦或隱匿其內而犯
    之者。
二、毀越門扇、牆垣或其他安全設備而犯之者。
三、攜帶兇器而犯之者。
四、結夥三人以上而犯之者。
五、乘火災、水災或其他災害之際而犯之者。
六、在車站或埠頭而犯之者。
前項之未遂犯罰之。

司法院資訊處製作；財團法人民間司法改革基金會備份。
